# 合并问题

提问人：zhs7403 时间：2023-10-14 15:38:12
A公司 2022 年 1 月 1 日与非关联方C公司签订一项股权转让协议，转让C公司全资子公司B公司股权，A公司于 2022年 1 月 1 日向C公司支付 1500 万元，取得B公司15%股权，B公司存在一项重大诉讼，A公司与C公司约定，如果该诉讼胜诉，则A公司支付 7000 万元继续收购剩余85%股权，如果败诉，则C公司退还已收取的 1500 万元，该项诉讼预计于 2022 年 6 月 30 日之前判决，所以约定第二笔85%的股权交易于该日实施。 2022 年 4 月 30 日，法院判决且B公司胜诉， 2022 年 6 月 30 日，A公司继续向C公司支付了 7000 万元，取得B公司剩余85%股权，对公司实施控制,。
问题：该交易是否属于一揽子交易，A应如何处理？

回答人：chenyiwei
该事项可以视为一揽子交易。其中第一笔款项 1500 万元可视为预付投资款或者交易保证金，A在支付后暂挂其他非流动资产（预付投资款），到第二笔交易实施后取得对B的控制权，在该日按非同一控制下合并处理。原先的预付投资款在该日转作合并成本的一部分，以购买日B公司可辨认净资产的公允价值与合并成本（合计 85000 万元）相比较确认商誉。
参考：《监管规则适用指引——会计类第 2 号》之“2-12 一揽子交易分步实现非同一控制下企业合并的会计处理”。